【裁判字號】    99,消債聲,98
【裁判日期】    990810
【裁判案由】    聲請免責
【裁判全文】
台灣台中地方法院民事裁定            99年度消債聲字第98號
    聲  請  人
    即  債務人  戊○○
    相  對  人
    即  債權人  中國信託商業銀行股份有限公司
    法定代理人  辜濂松
    相  對  人
    即  債權人  國泰世華商業銀行股份有限公司
    法定代理人  汪國華
    代  理  人  己○○
    相  對  人
    即  債權人  甲○（台灣）商業銀行股份有限公司
              （原「香港商香港上海匯豐銀行股份有限公司」）
    法定代理人  鄭海泉
    相  對  人
    即  債權人  聯邦商業銀行股份有限公司
    法定代理人  李憲章
    代  理  人  丙○○
    相  對  人
    即  債權人  安泰商業銀行股份有限公司
    法定代理人  齊百邁
    代  理  人  乙○○
    相  對  人
    即  債權人  華南商業銀行股份有限公司
    法定代理人  王濬智
    相  對  人
    即  債權人  萬泰商業銀行股份有限公司
    法定代理人  盧正昕
    相  對  人
    即  債權人  台新國際商業銀行股份有限公司
    法定代理人  吳清文
    相  對  人
    即  債權人  台北富邦商業銀行股份有限公司
    法定代理人  梁培華
    相  對  人
    即  債權人  臺灣新光商業銀行股份有限公司
    法定代理人  李增昌
    代  理  人  丁○○
    相  對  人
    即  債權人  慶豐商業銀行股份有限公司
    法定代理人  劉土金
上列當事人間因消費者債務清理事件，債務人聲請更生，經本院
裁定開始清算程序並同時終止清算程序，本院裁定如下：
    主    文
債務人戊○○不免責。
    理    由
一、按債務人有下列各款情形之一者，法院應為不免責之裁定，
    但債務人證明經普通債權人全體同意者，不在此限：一、於
    七年內曾依破產法或本條例規定受免責；二、隱匿、毀損應
    屬清算財團之財產，或為其他不利於債權人之處分；三、捏
    造債務或承認不真實之債務；四、因浪費、賭博或其他投機
    行為，致財產顯然減少或負擔過重之債務，而生開始清算之
    原因；五、於清算聲請前一年內，已有清算之原因，而隱瞞
    其事實，使他人與之為交易致生損害；六、明知已有清算原
    因之事實，非基於本人之義務，而以特別利於債權人中之一
    人或數人為目的，提供擔保或消滅債務；七、隱匿、毀棄、
    偽造或變造帳簿或其他會計文件之全部或一部，致其財產之
    狀況不真確；八、故意於財產及收入狀況說明書為不實之記
    載，或有其他故意違反本條例所定義務之行為，消費者債務
    清理條例第134條定有明文。
二、經查：
  (一)債務人戊○○聲請消費者債務清理事件，前經本院裁定開始
    清算程序並同時終止清算程序確定在案，有本院99年度消債
    清字第47號民事裁定附卷可考。
  (二)復查，本件債務人聲請更生，前經本院於98年 9月23日裁定
    開始更生程序在案，嗣債務人於債權表（總債務 2,999,095
    元）確定後，於99年 1月23日所提出確定之更生方案（每月
    清償15,000元，8年96期，還款金額1,440,000元，清償成數
    約 48.014%），而債務人最初提出之更生方案經本院定期99
    年 2月25日訊問時，而到場之債權人除台新國際商業銀行股
    份有限公司表示同意（但建議債務人縮減個人支出）外，餘
    中國信託商業銀行股份有限公司、國泰世華商業銀行股份有
    限公司、聯邦商業銀行股份有限公司、安泰商業銀行股份有
    限公司、華南商業銀行股份有限公司、萬泰商業銀行股份有
    限公司、台北富邦商業銀行股份有限公司均表示不同意，另
    慶豐商業銀行股份有限公司、臺灣新光商業銀行股份有限公
    司、香港商香港上海甲○銀行股份有限公司則具狀表示不同
    意，是債務人所提更生方案，即未能依消費者債務清理條例
    第59條、第60條規定獲得債權人會議之可決。
  (三)本件債務人聲請清算，其債務總額高達 2,999,095元，經參
    酌債權人提出其前之消費紀錄，債務人之消費為高額預借現
    金｛92年1月10,000元、92年4月70,0 00元、92年6月159,00
    0元、92年9月200,000元、92年10月25,000元、92年11月50,
    000元、92年12月135,332元、93年1月80,000元、93年2月90
    ,000元、93年4月63,200元、93年7月13,500元、93年8月97,
    000元、93年 9月60,000元、93年11月323,212元、93年12月
    25,000元、94年1月179,195元、94年2月90,000元、94年3月
    63,695元、94年4月89,082元、94年5月111,212元、94年6月
    260,000元、94年7月60,106元、94年8月20,000元、95年5月
    89,255元｝、機車行｛92年1月8日14,000元、93年 8月10日
    18,000元、94年4月11日44,000元、94年 4月11日8,000元｝
    、通訊｛全虹通信（11,200元 、5,300元、10,200元）、丹
    期國際公司（20,000元）｝、電子（18,973元）、四季精品
    （10,611元）、達豐汽車材料（20,000元）、代償債務（93
    年3月11日130,000元）等（小額未列計），而其每月消費額
    度時有逾越薪資總額之情事，此有債權人提出之消費帳明細
    附卷可稽。如是，核債務人消費態樣而言，已然逾越一般人
    生活水準，而達奢侈、浪費之程度，而非屬日常生活所須，
    且其消費逾越可得支配之所得。
三、綜上，債務人之消費紀錄既然有奢侈、浪費以致負擔過重債
    務，而生開始清算之原因，而債權人表示不同意免責，且本
    件債務人又無法證明其業經普通債權人全體之同意，則依上
    揭說明，本件債務人不得免責，爰裁定如主文。
中    華    民    國    99    年    8     月    10    日
                  民事庭法  官  顏世傑
上為正本係照原本作成
如對本裁定抗告應於送達後10日內向本院提出抗告狀，並繳納新
台幣1000元之裁判費。
中    華    民    國    99    年    8     月    10    日
                        書記官  陳燕

司法院資訊處製作；財團法人民間司法改革基金會備份。
